【裁判字號】    95,訴,837
【裁判日期】    950928
【裁判案由】    就業服務法
【裁判全文】
臺北高等行政法院裁定
                                     95年度訴字第837號
原      告  全六六企業有限公司
代  表  人  甲○○
            送達代收人乙○○
被      告  桃園縣政府
代  表  人  丙○○（縣長）
上列原告因就業服務法事件，不服行政院勞工委員會中華民國94
年12月30日勞訴字第0940059099號訴願決定，提起行政訴訟，本
院裁定如下：
    主  文
原告之訴駁回。
訴訟費用由原告負擔。
    理  由
一、按「訴願應具訴願書，載明左列事項，由訴願人或代理人簽
    名蓋章：一、訴願人姓名、．．．．」、「受理訴願機關認
    為訴願書不合法定程式，而其情形可補正者，應通知訴願人
    於二十日內補正。」、「訴願事件有左列各款情形之一者，
    應為不受理之決定：一、訴願書不合法定程式不能補正或經
    通知補正逾期不補正者。」，訴願法第56條第1項、第62條
    、第77條第1款分別定有明文。又「行政官署於受理訴願時
    ，應先就程序上加以審核，合於法定程序者，才能進而為實
    體上之審理，其不合法定程序而無可補正者，即應予以駁回
    。」，行政法院（現改制為最高行政法院）著有49年判字第
    1號判例。另按「原告之訴，有左列各款情形之一者，行政
    法院應以裁定駁回之。但其情形可以補正者，審判長應定期
    間先命補正：．．．十起訴不合程式或不備其他要件者。」
    ，復為行政訴訟法第107條第1項第10款所規定。
二、本件原告非法聘僱2名越南籍逃逸外勞VU VAN XUONG、PHAN
    THI LUU於桃園縣龜山鄉樂善村牛角坡10之4號從事塑膠袋廢
    料及打掃、煮飯工作，經基隆市警察局第二分局於94年6月
    28日上午9時30分許查獲，移由被告審理結果，認有違反就
    業服務法第57條第1款規定之情形，乃依同法第63條第1項規
    定，於94年9月28日以府勞外字第0940270088號處分書核處
    原告罰鍰新台幣（下同）15萬元。原告不服，提起訴願（以
    申訴書形式提出），惟未於訴願書蓋用公司印章，其代表人
    甲○○復未載明其出生年月日及國民身分證統一編號，亦未
    於訴願書蓋章，不合訴願法規定程式，訴願決定機關行政院
    勞工委員會遂於94年10月24日以勞訴字第0940059099A號函
    請原告於文到20日內予以補正，並於說明欄載明訴願法第56
    條第1項、第62條、第77條第1款之規定。經查該函業於94年
    10月25日合法送達原告，有行政院勞工委員會訴願文書郵務
    送達證書1份附卷可稽，然原告未依限補正訴願書，是訴願
    決定機關行政院勞工委員會以原告逾期未為補正，訴願程序
    有所不合而予以不受理，揆諸首揭法條規定及判例說明，並
    無違誤，原告復對之提起行政訴訟，顯非合法，應予駁回。
    又本件訴訟既不合法，其實體上之主張及陳述，自無庸審酌
    ，附此陳明。
三、依行政訴訟法第107條第1項第10款、第104條、民事訴訟法
    第95條、第78條，裁定如主文。
中    華    民    國    95    年    9     月    28    日
                          第四庭審判長法  官  鄭忠仁
                                      法  官  楊莉莉
                                      法  官  林育如
上為正本係照原本作成。
如不服本裁定，應於送達後10日內向本院提出抗告狀（須按他造
人數附繕本）。
中    華    民    國    95    年    9     月    28    日
                                      書記官  林惠堉


司法院資訊處製作；財團法人民間司法改革基金會備份。
